臺灣桃園地方法院民事裁定　九十二年度保險小上字第二號
　　上　訴　人　乙○○
　　被　上訴人　第一產物保險股份有限公司
　　法定代理人　甲○○
右當事人間請求損害賠償事件，上訴人對於中華民國九十二年十月九日本院中壢簡易
庭九十二年度壢保險小字第一一號第一審判決提起上訴，本院裁定如左：
    主      文
上訴駁回。
第二審訴訟費用新臺幣壹仟伍佰元由上訴人負擔。
    理      由
一、按對於小額程序之第一審裁判之上訴，非以其違背法令為理由，不得為之，民事
    訴訟法第四百三十六條之二十四第二項定有明文。而所謂違背法令，依同法第四
    百三十六條之三十二第二項規定準用同法第四百六十八條、第四百六十九條第一
    款至第五款結果，係指判決不適用法規或適用不當者，以及(一)判決法院之組織不
    合法者(二)依法律或裁判應迴避之法官參與裁判者(三)法院於權限之有無辨別不當或
    違背專屬管轄之規定者(四)當事人於訴訟未經合法代理者(五)違背言詞辯論之公開之
    規定者。又同法第四百三十六條之二十五亦規定小額程序之上訴狀內應記載上訴
    理由，表明下列二款事項：即(一)原判決所違背之法令及其具體內容(二)依訴訟資料
    可認為原判決有違背法令之具體事實。即上訴人於上訴狀或理由書內應有具體之
    指摘，並揭示該法規之條項或內容，若係成文法以外之法則，應揭示該法則之旨
    趣，倘為司法院之解釋或最高法院之判例，則應揭示該判解之字號或其內容，上
    訴狀或理由書如未依此項方法表明者，即難認為已對原判決違背法令有具體之指
    摘，故如僅就自己主張重加陳述或就原審取捨證據任加指摘，並未具體指出原判
    決違背何等法規，其上訴自難認為合法（最高法院七十一年度台上字第三一四號
    判例意旨參照）。
二、查本件上訴人就原判決向本院合議庭提起上訴，於民國九十二年十一月十四日提
    出之上訴狀所表明之上訴理由係：本件交通事故係因訴外人林恆毅駕駛被上訴
    人承保之車號ＥＶ－七八三九號自小客車，行經桃園縣中壢市○○○街口，見上
    訴人駕駛車號六０七－ＭＦ號營小客車已達路口中心開始左轉彎，訴外人林恆毅
    未讓上訴人先行，又未注意車前狀況及未採取必要安全措施所造成，上訴人並無
    過失，被上訴人應不得向上訴人請求，倘鈞院認為上訴人有過失，訴外人林恆毅
    駕車應與有過失，上訴人至多負擔二分之一之過失責任，被上訴人僅得請求上訴
    人為本件車禍負二分之一之責任。本件車禍上訴人所駕駛之車輛受有毀損，而
    訴外人林恆毅係對本件車禍亦有過失責任，上訴人受有新臺幣（下同）五萬零六
    百八十元之損害，扣除上訴人應負擔之二分之一過失責任後，上訴人仍受有二萬
    五千三百四十元之損害，該筆金額與原審所認定上訴人應賠償被上訴人之金額互
    為抵銷後，已無餘額可供被上訴人請求，故被上訴人之請求為無理由等語。
三、經核上訴人所陳前開上訴理由，僅係就其於原審主張附加補敘，並未具體指出原
    判決如何違背法令，且依訴訟資料亦無從認為原判決有違背法令之具體事實；揆
    諸前揭說明，本件上訴自難認為合法，應予駁回其上訴。並依民事訴訟法第四百
    三十六條之三十二準用第四百三十六條之十九第一項之規定確定本件訴訟費用額
    （如後附計算書）如主文第二項所示之金額。
四、依民事訴訟法第四百三十六條之三十二第一項、第二項、第四百三十六條之十九
    、第四百四十四條第一項前段、第九十五條、第七十八條，裁定如主文。
中　　　華　　　民　　　國　　九十三　　年　　 　七　　 　月　　十五  　日
                              臺灣桃園地方法院民事第二庭
~B審判長法官　邱瑞祥
~B　　　法官　管靜怡
~B　　　法官　張明儀
不得抗告。
